臺灣高等法院臺中分院刑事裁定　　　　100年度交抗字第140號
抗　告　人
即受處分人　林信豪
上列抗告人因違反道路交通管理處罰條例聲明異議案件，不服臺
灣臺中地方法院中華民國100年1月13日所為裁定（100年度交聲
字第223號）提起抗告，本院裁定如下：
    主  文
抗告駁回。
    理  由
一、本件經本院審查結果，認原審裁定並無不當，應予維持，並
    引用原審裁定記載之理由（如附件）。
二、本件抗告人林信豪提起抗告意旨略以：原裁定意旨均在臆測
    車輛可能停放天數，進而推論該車輛必定經過行駛方能到達
    該處之論斷，已經違背法之精神。本案件所衍生之違規部分
    即無當場查獲其行駛，怎能堪以認定即已違反道路交通統一
    裁罰基準處理細則第74條規定「繼續行駛或行駛」所述之法
    的概述及規定。本案並非駕駛或行駛，法律條文違反並經查
    獲理當受罰，但未經查獲，蓋執行法之人員用臆測旁敲方式
    主觀認定令人不服。違規停車單就違停部分處罰，其餘無據
    顯示或當場查獲，仍臆測處分違反法條字義及法之精神，無
    法教調人民守法之依據云云。
三、按道路交通管理處罰條例第12條第1項第4款、第2項規定：
    汽車有使用吊銷、註銷之牌照行駛者，處汽車所有人新臺幣
    3600元以上1萬0800元以下罰鍰，並禁止其行駛，前開註銷
    之牌照扣繳之。違反道路交通管理事件統一裁罰基準表規定
    ：小型車所有人使用吊銷、註銷之牌照行駛之違反事件，逾
    越應到案期限60日以上，繳納罰鍰或逕行裁決處罰者，統一
    裁罰基準8100元。
四、經查：本件舉發員警雖未親眼目睹抗告人係以行駛之方式將
    該車牌號碼8856-KZ號之自用小客車停放在違規地點。惟抗
    告人所有之8856-KZ號自用小客車之牌照，係於99年6月25日
    即逾檢註銷，此有交通部公路總局臺中區監理所汽車車籍查
    詢及車號查詢汽車車籍各1份在卷可佐，而本件舉發員警
    吳學文於原審以電話詢問時陳稱：「（問：本件違規舉發經
    過為何？）我發現8856-KZ號車輛於紅線違停，實施拖吊，
    並查得該車牌照已遭註銷，所以開單舉發號牌註銷行駛公路
    。」、「（問：該車停於該處已有多久時間？）不超過一天
    ，因為該路線我每天都會執行違停拖吊任務，且該車輛停放
    處乃餐飲店前路口轉角處，店家要做生意，不可能讓人久停
    。」等語，此有原審公務電話記錄表在卷可稽。本件違規
    採證照片顯示：本件自小客車看得到之引擎蓋及車頂部分，
    均極為乾淨，前方擋風玻璃也很明亮，並非自99年6月25日
    即置放在該地點至99年9月12日被查獲舉發，歷經近3個月之
    久，應係塵垢甚厚之狀。本件違規採證照片及原審依職權
    利用網際網路查得之網路Google地圖（街景圖）比對顯示：
    本件自小客車係停放在九鼎豆花店正門口之紅線上，依常情
    該店方自不可能容忍抗告人將該自小客車長時間停放該處，
    以妨害其營業，被告縱因牌照被註銷而不使用該自小客車，
    亦不可能將之長時間停放在仍有營業之商店正門口，及劃有
    紅線隨時可能遭警取締之處所。從而可信該自用小客車必是
    如吳學文警員所述，係於舉發當天才停放在該違規地點。又
    該自用小客車係以何方式到達該違規地點，通常情形自是由
    人駕駛至該處，且該自用小客車外觀完好，不似需要拖吊，
    縱有需要拖吊修理，亦應拖吊至修配場，自不可能拖吊至違
    規地點停放，況本件自用小客車果係用拖吊方式到達該違規
    地點，抗告人焉有迄今仍不提出證據證明之理。
五、綜上，本院認抗告人所有之8856-KZ號自用小客車之牌照，
    於99年6月25日因逾檢註銷後，抗告人確仍於99年9月12日使
    用該註銷之牌照行駛至違規地點無訛。依前揭說明，原舉發
    機關認抗告人違反道路交通管理處罰條例第12條第1項第4款
    之規定予以舉發，原處分機關並據以裁罰，即非無由，而原
    處分機關之裁處於法既無不當，則原審認本件異議為無理由
    ，所為駁回異議之裁定，自無不合。抗告人猶執前詞提起抗
    告，為無理由，應予駁回。
六、據上論結，應依道路交通案件處理辦法第25條，刑事訴訟法
    第412條，裁定如主文。
中    華    民    國   100    年    2     月    18    日
            刑事第七庭    審判長法  官  林  榮  龍
                                法  官  王  義  閔
                                法  官  李  秋  娟
以上正本證明與原本無異。
不得再抗告。
                                書記官  詹  錫  朋
中    華    民    國   100    年    2     月    18    日